【裁判字號】    97,訴,239
【裁判日期】    970227
【裁判案由】    毒品危害防制條例
【裁判全文】
臺灣板橋地方法院刑事判決               97年度訴字第239號
公  訴  人  臺灣板橋地方法院檢察署檢察官
被      告  甲○○
上列被告因違反毒品危害防制條例案件，經檢察官提起公訴（96
年度毒偵字第9714號、第9715號），因被告於準備程序中就被訴
事實為有罪之陳述，經本院合議庭裁定由受命法官獨任進行簡式
審判程序，並判決如下：
    主  文
甲○○施用第一級毒品，累犯，處有期徒刑壹年肆月。扣案之海
洛因壹包（驗餘毛重零點參捌公克），沒收並銷燬；包裝前開海
洛因之外包裝袋壹只，沒收之。又施用第一級毒品，累犯，處有
期徒刑壹年肆月；扣案海洛因殘渣袋壹只（內含海洛因量微無法
磅秤，無法與外包裝析離），沒收並銷燬之。應執行有期徒刑貳
年肆月。扣案之海洛因壹包（驗餘毛重零點參捌公克）及海洛因
殘渣袋壹只（內含海洛因量微無法磅秤，無法與外包裝析離），
沒收並銷燬；包裝前開海洛因之外包裝袋壹只，沒收之。
    事  實
一、甲○○前於民國92年間因詐欺案件，經本院以93年度簡字第
    893 號判處有期徒刑3 月確定，於94年2 月9 日縮刑期滿執
    行完畢。復因施用毒品案件，經本院以92毒聲字第2208號裁
    定送觀察、勒戒，因認無繼續施用毒品之傾向，於93年1 月
    9 釋放出所，並經臺灣板橋地方法院檢察署檢察官以92年度
    毒偵緝字第595 號、第596 號為不起訴處分確定；再因施用
    毒品，分別經本院以94年度訴字第642 號、94年度易字第82
    6 號判處有期徒刑8 月、5 月，二案經本院以94年度聲字第
    2956號裁定應執行有期徒刑11月確定；又因施用毒品，分別
    經本院以96年度訴字第2827號、第4116號判處有期徒刑1 年
    、1 年2 月確定。竟仍不知悔改，於觀察、勒戒執行完畢釋
    放後5 年內，再犯上開施用毒品案件後，復基於同時施用第
    一級毒品海洛因及第二級毒品甲基安非他命（起訴書誤載為
    安非他命，以下均同）之故意，於96年7 月12日上午某時許
    ，在台北縣三重市○○○路314 巷18號2 樓之住處內，以摻
    放海洛因及甲基安非他命於香菸中吸食之方式，同時施用海
    洛因及甲基安非他命1 次。嗣於同日18時許，在臺北縣三重
    市○○○路○ 段5 巷12號前為警查獲，並扣得摻有海洛因1
    包（毛重0.4 公克，取樣0.02公克鑑定，餘0.38公克），另
    採集其尿液送驗後，呈甲基安非他命及嗎啡陽性反應，始查
    悉上情。
二、甲○○復另行起意，基於同時施用第一級毒品海洛因及第二
    級毒品甲基安非他命之故意，於96年7 月26日上午，在台北
    縣三重市○○路○ 段117 巷11號7 樓3 室之租屋處內，以摻
    放海洛因及甲基安非他命於香菸中吸食之方式，同時施用海
    洛因及甲基安非他命1 次。嗣於同日17時10分許，在臺北縣
    三重市○○路○ 段117 巷11號7 樓3 室為警查獲，並扣得海
    洛因殘渣袋1 只，另採集其尿液送驗後，呈甲基安非他命及
    嗎啡陽性反應，始查悉上情。
三、案經臺北縣政府警察局蘆洲分局、三重分局報告台灣板橋地
    方法院檢察署檢察官偵查起訴偵辦。
    理  由
一、上揭施用第一級毒品海洛因、第二級毒品甲基安非他命等事
    實，均據被告甲○○於本院審理時坦承不諱，而被告2 次為
    警查獲時採集之尿液，經送驗結果均呈嗎啡及甲基安非他命
    陽性反應，此有台北縣政府警察局三重分局偵辦毒品案件被
    移送者姓名代碼對照表、台北縣政府警察局蘆洲分局偵辦毒
    品案件被移送者姓名代碼對照表、台灣檢驗科技股份有限公
    司CH/2007/70915 號濫用藥物尿液檢驗報告、台灣檢驗科技
    股份有限公司CH/2007/71839 號濫用藥物尿液檢驗報告各1
    份及現場照片12幀附卷可佐，並有海洛因1 包（毛重0.4 公
    克，取樣0.02公克鑑定，餘0.38公克）、殘渣袋1 只（內含
    微量海洛因）扣案可稽。又被告前因施用毒品案件，經本院
    以92毒聲字第2208號裁定送觀察、勒戒，因認無繼續施用毒
    品之傾向，於93年1 月9 釋放出所，並經臺灣板橋地方法院
    檢察署檢察官以92年度毒偵字第595 號、第596 號為不起訴
    處分確定；再因施用毒品，分別經本院以94年度訴字第642
    號、94年度易字第826 號判處有期徒刑8 月、5 月，二案經
    本院以94年度聲字第2956號裁定應執行有期徒刑11月確定；
    又因施用毒品，分別經本院以96年度訴字第2827號、第4116
    號判處有期徒刑1 年、1 年2 月確定，有臺灣高等法院被告
    前案紀錄表1 份在卷可稽，其於觀察、勒戒執行完畢釋放後
    5 年內，再犯上開施用毒品案件後，再為本件施用毒品犯行
    ，應可認定。綜上，本案事證明確，被告犯行洵堪認定，應
    予依法論科。
二、核被告甲○○所為，均係犯毒品危害防制條例第10條第1 項
    之施用第一級毒品罪、同條第2 項之施用第二級毒品罪。被
    告施用前後持有海洛因、甲基安非他命之低度行為，應為施
    用海洛因、甲基安非他命之高度行為所吸收，不另論罪。被
    告各以一施用毒品行為，同時觸犯上開2 罪，為想像競合，
    應各從一重之施用第一級毒品論處，起訴書雖認被告係分別
    施用海洛因及甲基安非他命，應數罪併罰，惟查，被告係以
    摻放海洛因及甲基安非他命於香煙中吸食之方式，同時施用
    海洛因及甲基安非他命一情，業據被告於本院審理中供述明
    確，此外，復查無其他證據證明被告係分別涉犯上開犯行，
    故公訴人於本院審理中乃當庭更正認被告所犯均為想像競合
    之裁判上一罪關係，本院自應依其更正而為審酌；另按人體
    施用甲基安非他命後，其主要代謝物中，未改變型態之甲基
    安非他命占施用劑量達百分之四十三，安非他命則約為百分
    之五；人體若係施用安非他命後，主要代謝物中則有未改變
    型態之安非他命，但無甲基安非他命，此經法務部調查局以
    93 年5月4 日調科壹字第09362413980 號函釋明在案，足見
    人體若施用安非他命，其尿液代謝物不可能出現甲基安非他
    命，惟人體若施用甲基安非他命，其尿液代謝物除主要有甲
    基安非他命外，亦可能有少量之安非他命。是本案被告之尿
    液除呈現少量安非他命陽性反應外，主要係呈現甲基安非他
    命之陽性反應，依上開函示，被告自不可能係施用安非他命
    ，而應係施用甲基安非他命，公訴意旨認被告係施用安非他
    命，容有誤解，均附此敘明。被告2 次犯施用第一級毒品罪
    ，犯意各別，犯罪時間亦不同，應予分論併罰。另被告前因
    詐欺案件，經本院以93年度簡字第893 號判處有期徒刑3 月
    確定，於94年2 月9 日縮刑期滿執行完畢，有上開前案紀錄
    表1 份在卷可參，其於5 年以內故意再犯本件有期徒刑以上
    之罪，為累犯，應依刑法第47條第1 項規定分別加重其刑。
    爰審酌被告有多次毒品前科紀錄、其犯罪手段、生活狀況、
    國中肄業之智識程度、施用毒品係對自己身體之殘害，及其
    犯罪後均坦承犯行之態度等一切情狀，認公訴人就2 次施用
    第一級毒品犯行各求處有期徒刑1 年4 月，尚稱妥適，分別
    量處如主文所示之刑，併定其應執行之刑。
三、扣案之海洛因1 包（毛重0.4公克，取樣0.02 公克鑑定，餘
    0.38公克），內含第一級毒品海洛因，有台灣檢驗科技股份
    有限公司CH/2007/71729號濫用藥物檢驗報告1份附卷可憑，
    又扣案殘渣袋1 只內含之第一級毒品海洛因（量微無法磅秤
    ，且無法與外包裝析離），均為查獲之毒品，均應依毒品危
    害防制條例第18條第1 項前段規定沒收銷燬之。另包裝上開
    海洛因之外包裝袋1 只，為被告所有，且供被告本案施用毒
    品犯行所用之物，應依刑法第38條第1 項第2 款之規定沒收
    之。
據上論斷，應依刑事訴訟法第273條之1第1項、第299條第1 項前
段，毒品危害防制條例第10條第1 項、第2 項、第18條第1 項前
段，刑法第11條前段、第55條、第47條第1 項、第38條第1 項第
2款 、第51條第5 款，判決如主文。
本案經檢察官陳旻源到庭執行職務。
中    華    民    國    97    年    2     月    27    日
                  台灣板橋地方法院刑事第十三庭
                      法  官  俞秀美
以上正本證明與原本無異。
如不服本判決，應於判決送達後10日內向本院提出上訴狀（應附
繕本）。
                      書記官  謝怡貞
中    華    民    國    97    年    2     月    27    日
附錄本案論罪科刑之法條：
毒品危害防制條例第10條
施用第一級毒品者，處 6 月以上 5 年以下有期徒刑。
施用第二級毒品者，處3 年以下有期徒刑。


司法院資訊處製作；財團法人民間司法改革基金會備份。
